臺灣新北地方法院刑事判決
                                  111年度審交易字第127號
公  訴  人  臺灣新北地方檢察署檢察官
被      告  范凱堯


上列被告因過失傷害案件，經檢察官提起公訴（110年度調偵字
第2717號），被告就被訴事實為有罪陳述，本院改行簡式審判程
序審理，判決如下：
    主  文
范凱堯犯過失傷害罪，處有期徒刑貳月，如易科罰金，以新臺幣
壹仟元折算壹日。
    事  實
一、范凱堯於民國109年9月15日11時10分許，駕駛車牌號碼0000-0
    0號自用小客貨車，沿新北市鶯歌區龍七路往鳳吉一街方向行
    駛在幹線道上，於行經同市區龍七路與鳳三路交岔路口，本
    應注意汽車行經無號誌之交岔路口，仍應注意車前狀況、減
    速慢行，並隨時採取必要之安全措施，且依當時天氣晴、日
    間自然光線、柏油路面乾燥無缺陷亦無障礙物、視距良好等狀
    況，並無不能注意之情事，竟疏未注意及此，貿然前行通過
    上開交岔路口，適有王連郎騎乘車牌號碼000-0000號普通重
    型機車，搭載其配偶王黃阿煌，沿同市區鳳三路往鳳一路方
    向行駛在畫有「停」字標線之支線道上，同行經上開無管制
    號誌交岔路口，范凱堯駕車未注意車前行車動態而未及煞停
    ，其汽車之前方車頭與王連郎所騎乘機車之右側車身發生碰
    撞，王連郎及王黃阿煌均人車倒地，並致王連郎受有右側手
    肘擦傷、左側腕部挫傷、左膝擦挫傷及右小腿擦傷（已歿，
    惟其死亡原因係因自宅意外滑倒，致左側顱內出血及腦室出
    血，與本案交通事故所肇致之傷害尚無直接因果關係）；王
    黃阿煌則受有創傷性急性雙側硬腦膜下出血、右外踝骨折、
    顏面部及右肢掌鈍傷瘀腫之傷害。范凱堯於肇事後，經警獲
    報前往現場處理，於司法警察尚未知悉肇事者為何人前，主
    動坦承肇事，自首而接受裁判，因而查知上情。
二、案經王連郎之子王義勇及王黃阿煌訴由新北市政府警察局三
    峽分局移送臺灣新北地方檢察署檢察官偵查起訴。
    理  由
一、訊據被告范凱堯對於上揭犯行坦承不諱，核與證人即告訴人
    暨告訴代理人王義勇於警詢、偵查中；被害人王連郎於警詢
    中之指述情節大致相符，並有新北市政府警察局三峽分局道路
    交通事故現場圖、道路交通事故調查報告表㈠㈡、道路交通肇
    事人自首情形記錄表、車輛詳細資料報表、證號查詢汽機車
    駕駛人查詢資料、新北市政府交通事件裁決處110年3月18日新
    北裁鑑字第1105112339號函暨附件新北市政府車輛行車事故鑑定
    委員會110年3月3日新北車鑑字第0000000號鑑定意見書、長庚醫
    療財團法人林口長庚紀念醫院（下稱長庚醫院）109年10月1
    5日診字第0000000000000號診斷證明書、沙爾德聖保祿修女
    會醫療財團法人聖保祿醫院（下稱聖保祿醫院）109年9月15
    日診字第Z000000000000號診斷證明書、聖保祿醫院110年10
    月6日聖保祿院業字第1100000505號函暨附件急診病例、陳
    文隆外科診所王連郎死亡證明書各1份、王黃阿煌受傷照片5
    張、現場暨車損照片共18張在卷可稽。按汽車行駛時，駕駛
    人應注意車前狀況，並隨時採取必要之安全措施，道路交通
    安全規則第94條第3項定有明文。查案發當時，被告為具有
    通常智識、心智正常且領有合格駕駛執照之成年人，其駕駛
    上開車輛行駛至犯罪事實欄所載無號誌之交岔路口時，本應
    注意車前行車動態，隨時採取必要之煞停或閃避等安全措施
    ，而依當時行車客觀情狀觀之，並無不能注意之情事，竟疏
    未注意，即時煞停或閃避，以致其汽車之車頭與被害人王連
    郎所騎乘機車之右側車身發生碰撞，造成被害人王連郎、告
    訴人王黃阿煌受有如犯罪事實欄所載傷勢，被告就本案交通
    事故之發生顯有違反前開交通安全規則所定注意義務之過失
    ，足徵被告之過失行為與被害人、告訴人之受傷結果間，具
    有相當因果關係，被告自應負過失傷害之責。而告訴人王黃
    阿煌所受傷勢起訴書雖載「創傷性急性雙側硬腦膜下出血、
    右外踝骨折、右腳第一腳指遠側指骨閉鎖性骨折」等傷害，
    然於本院審理時，告訴代理人簡施家律師另補充提出告訴人
    王黃阿煌傷勢照片，其中告訴人王黃阿煌身穿病人服、躺於
    病床上之照片，能見其顏面部及右肢掌皆有鈍傷瘀腫之情，
    復參照其於事故發生之際送往聖保祿醫院急診，即有上開主
    訴、診療之情，且告訴人診斷證明書上所載其餘傷勢亦多集
    中在頭部及右側身軀，是告訴人主張因交通事故肇致之傷勢
    尚有「顏面部、右肢掌鈍傷瘀腫」應合乎常情，堪以採信為
    真，應予補充之，又有關「右腳第一腳指遠側指骨閉鎖性骨
    折」之記載，同以書狀表示此部分傷勢為告訴人王黃阿煌舊
    疾，與本次交通事故無關，是此部分應更正刪除之。至於告
    訴代理人提及傷勢部分另有「水腦症」，並提出111年2月24
    日長庚醫院診斷證明書1份為佐，然觀諸上開診斷證明書僅
    記載「疑似水腦症」，則究否已確診為水腦症非無疑問，再
    者對照告訴人於偵查中提出之同一醫院109年10月15日診斷
    證明書，尚未有此部分病症之記載，時隔1年餘後，此一疑
    似水腦症之病症與本案交通事故是否確有因果關係，同非無
    疑，復依現存卷內事證亦乏相關證據足以證明，是此部分自
    不得遽為被告不利之認定。而告訴代理人尚提及「流鼻血」
    ，然此應僅為顏面鈍傷瘀腫所致受傷之反應現象，尚無須更
    正補充之，同併此敘明。被告之自白與事實相符，本件事證
    明確，被告犯行堪以認定，應依法論科。
二、論罪科刑
　㈠核被告所為，係犯刑法第284條前段之過失傷害罪。被告以一
    過失駕駛行為，致被害人王連郎、告訴人王黃阿煌受傷，為
    一行為觸犯數罪名之同種想像競合犯，應依刑法第55條規定
    ，從一重處斷。又被告於案發後停留現場，於有偵查權限之
    機關及公務員發覺其犯罪前，向前往現場處理之員警表明其
    為肇事人自首並願接受裁判乙節，有道路交通事故肇事人自
    首情形記錄表1份附卷可按，足認被告合於自首要件，應依
    刑法第62條前段之規定減輕其刑。
  ㈡爰審酌被告駕駛車輛參與道路交通，本應小心謹慎以維護自
    身及他人之生命身體安全，竟疏未注意車前行車動態，並隨
    時採取必要之安全措施，貿然通行無號誌之交岔路口，駕駛
    態度實有輕忽，惟念其已坦承犯行，非無悔意，兼衡其自陳
    高職畢業之智識程度，紡織作業員為業、月收入新臺幣2萬5
    ,000元，尚有2名子女需扶養之家庭生活狀況，暨被害人王
    連郎、告訴人王黃阿煌所受傷勢情形、被告就本件車禍責任
    ，為次要原因之過失情節，暨雙方就賠償金額無法達成共識
    ，迄今未能和解或取得告訴人原諒等一切情狀，量處如主文
    所示之刑，以資懲儆，並諭知易科罰金之折算標準。
據上論斷，應依刑事訴訟法第273條之1第1項、第299條第1項前
段，刑法第284條前段、第55條、第62條前段、第41條第1項前段
，刑法施行法第1條之1第1項，判決如主文。
本案經檢察官高肇佑偵查起訴，由檢察官盧祐涵到庭執行職務。
中　　華　　民　　國　　111 　年　　3 　　月　　25　　日
             刑事第二十五庭  法  官  王綽光
　　　　　　 
上列正本證明與原本無異。
如不服本判決，應於判決送達後20日內敘明上訴理由，向本院提
出上訴狀 (應附繕本) ，上訴於臺灣高等法院。其未敘述上訴理
由者，應於上訴期間屆滿後20日內向本院補提理由書「切勿逕送
上級法院」。
                              書記官  王嘉蓉
中　　華　　民　　國　　111 　年　　3 　　月　　28　　日
附錄本案論罪科刑法條全文：
中華民國刑法第284條
因過失傷害人者，處1 年以下有期徒刑、拘役或10萬元以下罰金
；致重傷者，處3 年以下有期徒刑、拘役或30萬元以下罰金。